【裁判字號】    95,簡上,58
【裁判日期】    950509
【裁判案由】    違反動產擔保交易法
【裁判全文】
臺灣彰化地方法院刑事判決              95年度簡上字第58號
上  訴  人  臺灣彰化地方法院檢察署檢察官
被      告  甲○○
上列上訴人因被告違反動產擔保交易法案件，不服本院員林簡易
庭九十四年度員簡字第六二八號，中華民國九十五年一月十一日
第一審簡易判決（九十四年度偵字第八八五三號），提起上訴，
本院管轄之第二審合議庭裁定依簡式審判程序審理，判決如下：
    主      文
上訴駁回。
    事實及理由
一、本案經本院審理結果，認第一審判決認事用法及量刑均無不
    當，應予維持，並引用第一審判決書記載，事實、證據及理
    由（如附件）。
二、按除被告所犯為死刑、無期徒刑、最輕本刑為三年以上有期
    徒刑之罪或高等法院管轄第一審案件者外，於前條第一項程
    序進行中，被告先就被訴事實為有罪之陳述時，審判長得告
    知被告簡式審判程序之旨，並聽取當事人、代理人、辯護人
    及輔佐人之意見後，裁定進行簡式審判程序，刑事訴訟法第
    二百七十三條之一第一項定有明文。本件被告甲○○所涉係
    死刑、無期徒刑、最輕本刑為三年以上有期徒刑之罪或高等
    法院管轄第一審案件以外之罪，並於本院行準備程序時就被
    訴事實為有罪之陳述，本院合議庭依前揭規定，經評議結果
    ，裁定行簡式審判程序。
三、公訴人上訴意旨略以：被告未有任何懺悔之意，犯後態度惡
    劣，原審量刑過輕，經告訴人即被害人匯聯汽車股份有限公
    司具狀請求上訴，非顯無理由，因而提起上訴云云。經查：
    甲○○（原名為葉佳宏）為葉日軻（另為不起訴處分）之子
    ，甲○○於民國（下同）八十八年四月十七日，因欲購買車
    牌號碼Ａ七－四九０二號自用小客車，邀同葉日軻擔任連帶
    保證人，與匯聯汽車股份有限公司（下稱匯聯公司）簽訂動
    產擔保交易法之動產抵押契約，提供該自用小客車為動產擔
    保，向匯聯公司辦理擔保債權總額新臺幣（下同）五十二萬
    元，而為動產擔保交易之債務人，雙方並約定貸款分三十六
    期給付，每月一期，每期付款一萬九千三百四十四元，期限
    自八十八年五月二十日起，至九十一年四月二十日止，標的
    物存放地點為甲○○位於彰化縣溪州鄉○○路六之一號住處
    ，不得擅自將該汽車遷移、出賣、出質、出租、轉讓或為其
    他處分。詎甲○○僅付至八十八年八月止，即未依約付息及
    返還借款，並意圖不法之利益，於八十八年十一月十一日，
    即將該汽車出質於位於彰化縣員林鎮○○路○段四二０號之
    「順昌當鋪」，之後即未曾出面處理積欠之貸款，致債權人
    匯聯公司無法占有該動產，依動產擔保交易法行使取償之權
    益，而受有損害，違反動產擔保交易法之事實，業據其於警
    訊、偵查中及本院審理時均供承不諱，核與證人葉日軻、匯
    聯公司之代理人鄒豐吉及匯聯公司之送達代收人陳培霖之指
    訴相符，此外，復有匯聯公司附條件買賣契約書、動產抵押
    契約書、動產擔保交易附條件買賣設定登記申請書及順昌當
    鋪當票等影本各一紙附卷可按。本件犯罪事證明確，被告犯
    行堪以認定，原審認定之事實、其所憑之證據及認定之理由
    ，業據原審引用聲請簡易判決處刑書記載明確，又被告於本
    院第二審亦坦白承認，被告之犯行洵堪認定，原審參酌其犯
    罪情節，判處本件罪刑，核無違誤或不當之處，公訴人依告
    訴人之請求徒以原審判決量刑過輕而提起上訴，為無理由，
    應予駁回。
據上論斷，應依刑事訴訟法第四百五十五條之一第一項、第三項
、第二百七十三條之一第一項、第三百七十三條、第三百六十八
條，判決如主文。
本案經檢察官洪紹文到庭執行職務。
中    華    民    國    95    年    5    月      9    日
                  刑事第一庭    審判長法  官  葉榮郎
                                      法  官  陳秋錦
                                      法  官  唐中興
以上正本證明與原本無異。
本件不得上訴。
中    華    民    國    95    年    5    月      9    日
                                      書記官  吳金良


司法院資訊處製作；財團法人民間司法改革基金會備份。
